臺灣高等法院臺南分院刑事判決
109年度上訴字第1292號
上  訴  人  
即  被  告  乙○○



選任辯護人  賴鴻鳴律師
            黃俊達律師
            陳妍蓁律師        
上列上訴人即被告因毒品危害防制條例等案件，不服臺灣臺南地
方法院109年度訴字第554號中華民國109年7月22日第一審判決（
起訴案號：臺灣臺南地方檢察署109年度偵字第5995號、109年度
偵字第7871號），提起上訴，本院判決如下：
    主  文
上訴駁回。
    事  實
一、乙○○明知甲基安非他命依成癮性、濫用性及對社會危害性之
    程度，業經列為毒品危害防制條例第2條第2項第2款所定之
    第二級毒品，依法不得持有、販賣，竟仍基於販賣第二級毒
    品甲基安非他命牟利之犯意，於附表一編號1至7所示之時、
    地，以附表一編號1至7所示之方式、價格，販賣甲基安非他
    命與王士豪1次、許裕忠6次（各次販賣之時間、地點、價格
    、數量、方式及所得均詳如附表一編號1至7所示）。
二、乙○○亦明知甲基安非他命除經列為第二級毒品外，亦經中央
    衛生主管機關明令公告禁止使用，屬藥事法第22條第1項第1
    款所列管之禁藥，縱無營利意圖，依法仍不得以原價、低於
    原價或無償轉讓與他人，竟僅因友人許裕忠之索討，即基於
    轉讓禁藥甲基安非他命之犯意，於附表一編號8所示之時、
    地，以附表一編號8所示之方式，轉讓禁藥與許裕忠1次（轉
    讓之時間、地點、數量、方式詳如附表一編號8所示）。
三、嗣經警於109年3月27日上午持臺灣臺南地方法院（下稱原審
    法院）核發之搜索票至乙○○位於臺南市○○區○○路0段000號之
    居處實施搜索，當場查扣其所有、供上開行為時聯繫使用之
    小米牌行動電話1支（含門號0000-000-000號SIM卡1枚）等
    物，乃查悉上情。
四、案經臺灣臺南地方檢察署檢察官指揮暨臺南市政府警察局刑
    事警察大隊移送同署檢察官偵查起訴。
    理  由
壹、程序部分：
一、以下所引用具傳聞證據性質之供述證據，因檢察官、被告乙
     ○○及辯護人於原審言詞辯論終結前，未爭執其證據能力，
    復於本院準備程序及審理時均同意列為本案證據（見本院卷
    第80、184頁），本院審酌前開證據之作成或取得之狀況，
    並無非法或不當取證之情事，且亦無顯不可信之情況，依刑
    事訴訟法第159條之5規定，均具有證據能力。
二、附表二編號1所示被告與王士豪聯繫之通訊監察譯文，係檢
    察官於偵查中認有就被告持用之門號0000-000-000號行動電
    話進行通訊監察之必要，經原審法院依檢察官聲請核發通訊
    監察書後，由執行通訊監察之機關依通訊內容製作譯文，有
    原審法院108年聲監字第748號通訊監察書暨電話附表足供查
    佐（見警卷第81至83頁）；如附表二編號2至8所示被告與許
    裕忠聯繫之通訊監察譯文，則係檢察官於偵查中認有就證人
    許裕忠持用之門號0000-000-000號行動電話進行通訊監察之
    必要，經原審法院依檢察官聲請核發108年聲監字第601號、
    108年聲監續字第937號通訊監察書，由執行通訊監察之機關
    依通訊內容製作譯文後，另發現被告為證人許裕忠之毒品來
    源，而依法陳報原審法院審查認可等情，亦有臺灣臺南地方
    檢察署（下稱臺南地檢署）108年10月1日南檢錦平108他401
    9字第1089062378號函暨陳報認可書、原審法院108年10月2
    日南院武刑磐108聲監可字第000313號函、臺南地檢署109年
    4月7日南檢文平108他4019字第1099021130號函暨陳報認可
    書、原審法院109年4月9日南院武刑磐109聲監可字第000119
    號函存卷可參（見108年度他字第5605號卷〈下稱偵一卷〉第3
    1至35頁、第171至179頁）。是上開通訊監察程序均無違反
    法定程序之情形，其通訊內容之譯文復均屬依法執行通訊監
    察中所取得之派生證據，且檢察官、被告及辯護人於原審及
    本院提示上開通訊監察譯文令渠等表示意見時，亦均未否認
    該等譯文內容之合法性及真正，自得採為本案認定犯罪事實
    之證據。 　　　　
三、至以下所引用卷內非供述證據性質之證據資料，均無證據  
    證明係公務員違背法定程序所取得，亦無顯有不可信之情況
     ，復均經本院於審理期日逐一提示而為合法調查，亦認均
    有證據能力。
貳、實體部分：
一、認定犯罪事實所憑之證據及理由
　㈠上開犯罪事實，業據被告於偵查、原審及本院審理時坦承不
    諱，核與證人王士豪、許裕忠於警詢及偵查中證述情節相符
    （王士豪部分見警卷第135至141頁，偵一卷第59至64頁；許
    裕忠部分見警卷第181至197頁，偵一卷第109至114頁），並
    有附表二編號1至8所示被告與證人王士豪、許裕忠間之通訊
    監察譯文附卷可佐（見警卷第151頁、第109至118頁），且
    有經警搜索查獲被告持以與證人王士豪、許裕忠聯繫使用之
    小米牌行動電話1支（含門號0000-000-000號SIM卡1枚）扣
    案足憑，有原審法院搜索票、臺南市政府警察局刑事警察大
    隊109年3月27日搜索扣押筆錄、扣押物品目錄表、搜索現場
    及扣案物品照片可資查考（見警卷第33頁、第35至39頁、第
    53至58頁），足見證人王士豪、許裕忠證述伊等以行動電話
    與被告聯繫後，向被告購入或無償索得甲基安非他命毒品等
    語，確均屬信實。
　㈡就附表一編號1至7所示之販賣甲基安非他命犯行部分，被告
    已陳明其係自販賣之毒品中抽取少量供自己施用等語（參原
    審卷第28頁，本院卷第212頁），是被告販入及售出毒品之
    實際量差具體為何雖均已無從查考，仍可認定被告確有自毒
    品量差獲利之營利意圖，此與證人王士豪、許裕忠證述伊等
    各於附表一編號1至7所示時、地向被告購買甲基安非他命之
    情節相符，益徵被告於附表一編號1至7所示時、地販賣甲基
    安非他命牟利之事實無疑。
　㈢另被告及證人王士豪、許裕忠於警詢或偵查中提及本案相關 
    毒品時，固均稱毒品名稱為安非他命，惟按「安非他命」係
    屬毒品危害防制條例第2條第2項第2款所列之第二級毒品，
    「甲基安非他命」則屬同條項款附表所載之相類製品，依行
    政院衛生署管制藥品管理局（改制為衛生福利部食品藥物管
    理署）之相關函釋，二者雖多為硫酸鹽或鹽酸鹽，可溶於水
    ，為白色、略帶苦味之結晶，但使用劑量及致死劑量，仍屬
    有別。安非他命與甲基安非他命，雖係毒性有差別之第二級
    毒品，惟目前國內發現者似都為甲基安非他命之鹽酸鹽（參
    見最高法院106年度台上字第4083號判決)，此亦為本院辦理
    毒品案件職務上已知之事。參之證人王士豪已陳明伊於109
    年3月27日到案接受警詢前，係施用向被告購入後剩餘之甲
    基安非他命等語（見偵一卷第60頁、第62至63頁)，而其經
    警於109年3月27日查獲時採尿送驗結果，呈安非他命、甲基
    安非他命陽性反應，其所犯該次施用第二級毒品業經臺南地
    檢署檢察官於109年5月28日以109年度毒偵字第1081號為附
    命戒癮治療之緩起訴處分（記載王士豪施用毒品時、地及尿
    液檢驗結果，見本院卷第115至117頁），依上開緩起訴處分
    記載之尿液檢驗結果，顯係人體施用甲基安非他命後所產生
    之代謝結果無疑，堪信被告所能提供之第二級毒品實均係甲
    基安非他命而非安非他命。被告及證人王士豪、許裕忠所述
    「安非他命」實乃「甲基安非他命」之誤，僅係一般口語習
    用之稱呼，未能精確使用毒品正確名稱，不影響上開犯罪事
    實之認定，附此敘明。 
　㈣綜上所述，足認被告任意性之自白確均與事實相符，堪以採
    信。故本案事證明確，被告上開犯行均堪認定，應予依法論
    科。 　
二、論罪科刑
  ㈠新舊法之比較適用：
  ⒈按被告為附表一編號1至7所示之販賣甲基安非他命行為後，
    毒品危害防制條例第4條第2項之規定於109年1月15日修正公
    布，同年7月15日施行。該條項修正後，販賣第二級毒品罪
    之構成要件雖未變更，但法定刑業由原定之「無期徒刑或7
    年以上有期徒刑，得併科新臺幣（下同）1,000萬元以下罰
    金」，修正為「無期徒刑或10年以上有期徒刑，得併科1,50
    0萬元以下罰金」，是修正後已提高有期徒刑及罰金刑之最
    高刑度，涉及科刑規範之變更，自有新舊法比較適用之必要
    。而依刑法第2條第1項揭示之「從舊從輕」原則比較該條項
    修正前、後規定之適用結果，因修正前該條項規定法定刑之
    有期徒刑、罰金刑上限較低，修正後該條項規定顯未較有利
    於被告，自應適用被告行為時法即修正前毒品危害防制條例
    第4條第2項規定予以論罪科刑。
  ⒉被告為附表一編號1至7所示之販賣甲基安非他命行為後，毒
    品危害防制條例第17條第2項之規定亦於109年1月15日修正
    公布，同年7月15日施行。修正前該條項規定：「犯第4條至
    第8條之罪於偵查及審判中均自白者，減輕其刑。」，修正
    後則規定：「犯第4條至第8條之罪於偵查及歷次審判中均自
    白者，減輕其刑。」；立法理由並明揭所謂「歷次審判中均
    自白」，係指歷次事實審審級（包括更審、再審或非常上訴
    後之更為審判程序），且於各該審級中，於法官宣示最後言
    詞辯論終結時，被告為自白之陳述而言。本件被告因於偵查
    、原審及本院審理時均自白上開犯行，無論依修正前、後之
    毒品危害防制條例第17條第2項規定均應予減輕其刑，對被
    告尚無有利或不利之情形。
  ⒊經綜合觀察全部罪刑比較之結果，依刑法第2條第1項前段，
    應整體適用較有利於被告之109年7月15日修正施行前毒品危
    害防制條例規定。 　　　
　㈡論罪及罪數：
  ⒈按甲基安非他命依成癮性、濫用性及對社會危害性之程度，
    已列為毒品危害防制條例第2條第2項第2款所定之第二級毒
    品，禁止非法持有、販賣。是核被告關於附表一編號1至7所
    示時、地販賣甲基安非他命之行為，各係犯109年7月15日修
    正施行前毒品危害防制條例第4條第2項之販賣第二級毒品罪
    。
  ⒉次按甲基安非他命係毒品危害防制條例規定之第二級毒品，
    亦屬藥事法所稱之禁藥，行為人明知禁藥甲基安非他命而轉
    讓者，除成立毒品危害防制條例第8條第2項之轉讓第二級毒
    品罪外，亦構成藥事法第83條第1項之轉讓禁藥罪，屬於同
    一犯罪行為同時有2種法律可資處罰之法條競合關係，應依
    「重法優於輕法」、「後法優於前法」等法理，擇一處斷。
    而毒品危害防制條例第8條第2項之轉讓第二級毒品罪，法定
    本刑為6月以上5年以下有期徒刑，得併科70萬元以下罰金；
    藥事法第83條第1項之轉讓禁藥罪，法定本刑為7年以下有期
    徒刑，得併科5,000萬元以下罰金。從而，轉讓甲基安非他
    命之行為，除轉讓該甲基安非他命達毒品危害防制條例第8
    條第6項規定之一定數量（淨重10公克以上），或成年人轉
    讓與未成年人，或明知為懷胎婦女而轉讓，經依法加重後之
    法定刑較藥事法第83條第1項轉讓禁藥之法定刑為重之情形
    外，因藥事法第83條第1項為重法，依重法優於輕法之法理
    ，自應優先適用藥事法處罰，要無再適用毒品危害防制條例
    第8條第2項之轉讓第二級毒品罪處斷之餘地（最高法院106
    年度台上字第3575號判決意旨參照）。被告如附表一編號8
    所示之犯行係無償交付裝於玻璃球內之微量甲基安非他命與
    證人許裕忠，核其所為係犯藥事法第83條第1項之轉讓禁藥
    罪。
  ⒊被告於附表一編號1至7所示時、地販賣甲基安非他命前持有
    各該次所販賣之甲基安非他命之低度行為，為其各該次販賣
    甲基安非他命之高度行為所吸收，均不另論罪。又被告於附
    表一編號8所示時、地轉讓禁藥甲基安非他命與證人許裕忠
    前持有禁藥之行為，與轉讓禁藥行為同為實質上一罪之階段
    行為，高度之轉讓行為既已依藥事法加以處罰，依法律適用
    完整性之法理，其低度之持有甲基安非他命行為，自不能再
    行割裂而適用毒品危害防制條例之規定論處（最高法院82年
    度台上字第6613號判決意旨參照），復因藥事法對於持有禁
    藥之行為未設有處罰規定，則被告持有所轉讓之禁藥甲基安
    非他命之行為自無從論罪。
  ⒋被告如附表一編號1至7所示之各次販賣甲基安非他命犯行，
    行為時、地均可明顯區分，屬個別起意之獨立的數行為；其
    如附表一編號8所示之轉讓禁藥犯行與前揭各犯行亦係於不
    同時、地違犯，且行為態樣迥然不同。故被告如附表一編號
    1至8所示之各次犯行之犯意有別，行為互殊，應予分論併罰
    。 　
　㈢刑之加重減輕：
  ⒈被告前於105年、106年間因分別犯施用第一、二級毒品罪，
    經原審法院105年度訴字第847號、106年度簡字第1146號判
    決分別判處有期徒刑7月、2月確定，嗣經原審法院106年度
    聲字第1713號裁定應執行有期徒刑8月確定，入監執行後，
    於107年2月27日執行完畢出監，有臺灣高等法院被告前案紀
    錄表附卷可查，其於前案有期徒刑執行完畢，5年內故意再
    犯本案有期徒刑以上之各罪，均為累犯。且被告前即因施用
    毒品案件經執行完畢，自已深刻認知甲基安非他命之持有、
    施用、販賣及轉讓等相關行為均於法不容，竟仍無視法紀而
    再犯本案，顯見其刑罰反應力格外薄弱，自我控管之能力欠
    缺，除法定刑為無期徒刑部分依法不得加重外，爰各依刑法
    第47條第1項規定加重其刑。
  ⒉被告於附表一編號1至7所示時、地所犯各次販賣甲基安非他
    命之犯行，均係犯109年7月15日修正施行前毒品危害防制條
    例第4條第2項之罪，且被告於偵查、原審及本院審理中均已
    自白該等犯行，均合於109年7月15日修正施行前毒品危害防
    制條例第17條第2項減輕其刑之要件，應依該條項之規定，
    就被告各次販賣第二級毒品之犯行分別減輕其刑，並均依法
    先依累犯加重（法定刑為無期徒刑部分不得加重）再減輕之
    。
  ⒊另被告轉讓甲基安非他命之行為，因藥事法第83條第1項轉讓
    禁藥罪與毒品危害防制條例第8條第2項轉讓第二級毒品罪之
    法規競合關係，既擇一適用藥事法第83條第1項規定論處罪
    刑，則被告縱於偵查及審判中均自白轉讓禁藥甲基安非他命
    之犯行，基於法律整體適用不得割裂之原則，亦無依109年7
    月15日修正施行前毒品危害防制條例第17條第2項規定就其
    所犯轉讓禁藥犯行減輕其刑之餘地（104年6月30日最高法院
    104年度第11次刑事庭會議決議意旨參照）。
  ⒋被告無毒品危害防制條例第17條第1項減刑規定之適用
　⑴被告及辯護人上訴主張：對於被告之毒品來源，被告於109年
    3月28日羈押庭時即有明確陳述毒品來源是洪青閣，並提供
    洪青閣之住處、電話等聯絡方式，法官有表示要警方來借訊
    ，被告於109年4月22日也明確交代詳細，另一次則指認洪青
    閣的上游。觀諸警方聲請通訊監察之通聯譯文「拿一個41仔
    給我」、「什麼電話中講這衝啥小」之對話，雖足以令人懷
    疑是違法勾當，但無法用以定罪，甚至連41仔是不是毒品，
    或者是禁藥，或者其他物品，甚至管制物品，均不能確定，
    如無被告之自白，單純通聯譯文及前科紀錄，是否有定罪可
    能，令人懷疑，被告於109年3月28日、4月2日供出毒品來源
    後，警方始於109年6月1日向原審法院聲請搜索票前去拘提
    洪青閣，並查扣一、二級毒品，因被告之自白及供述而查扣
    重要之定罪證物，被告自該當於供出毒品來源因而破獲。另
    被告曾與洪青閣一起向洪青閣上手取得毒品，被告有指認該
    上上手，有做指認筆錄，應該也算毒品來源。被告已決心遠
    離毒品與警方合作，縱然不構成毒品危害防制條例第17條第
    1項之要件，也應認被告自白對於毒品之查緝有相當貢獻等
    語。
　⑵經查，被告固曾供述其毒品來源為洪青閣，然臺南市政府警
    察局刑事警察大隊偵辦被告涉嫌販毒案件，於通訊監察期間
    已查知被告之毒品來源係向犯嫌洪青閣購得，且係在該大隊
    借詢被告之前即查知洪青閣真實身分，實非因被告供述或提
    供線索而查獲乙情，有臺南市政府警察局刑事警察大隊109
    年6月10日南市警刑大偵一字第1090278143號函暨職務報告
    在卷可考（見原審卷第79至82頁）。復參證人即臺南市政府
    警察局刑事警察大隊偵查佐甲○○於本院審理時到庭證述：是
    監聽許裕忠，才知道被告，監聽到被告跟洪青閣買毒品，聲
    請法院核可後，就上線監聽。監聽被告是從108年10月2日到
    109年1月28日，然後陳報認可被告跟洪青閣購買毒品是109
    年1月3日，洪青閣第一期監聽的時間是109年1月22日，我們
    在監聽被告時就已知道洪青閣這個人。通訊監察譯文「41仔
    」就是在講重量，指4分之1錢，我們這樣監聽下來，應是指
    第二級毒品（甲基）安非他命，被告在製作警詢筆錄時稱其
    毒品來源為綽號「阿義」的男子，後來在檢察官蒞庭時（指
    原審聲羈訊問）才有講，應是檢察官叫我去問被告毒品上游
    ，看他願不願意講，109年4月22日就有指認上手洪青閣，有
    對洪青閣搜索、逮捕，查扣到電話與販毒網絡網，至於洪青
    閣的上游，後來查無事證，該人沒有在使用電話等語（見本
    院卷第185至190頁）。對照被告109年3月27日警詢筆錄（見
    警卷第5至16頁），係完全否認本案犯行，僅坦承施用甲基
    安非他命毒品，及其毒品來源為綽號「阿賢」不詳姓名之人
    無償提供（見警卷第15頁），同日偵訊時亦稱：所施用毒品
    來源為「阿賢」不詳姓名之人，但找不到他等語（見109年
    度偵字第5995號卷〈下稱偵二卷〉）。被告嗣於109年3月28日
    原審聲羈訊問時始為認罪之供述，並稱：要供出上手，一個
    上手半個月前已經死亡，一個還在等語（見原審聲羈卷第20
    至21頁），其後，被告始於偵查中指認上游洪青閣。警方於
    109年6月1日拘提洪青閣到案，並查扣現金26,400元、行動
    電話4支、分裝勺2支、透明夾鏈袋1包及甲基安非他命8包等
    物，洪青閣被訴販賣第二級毒品罪之對象包括被告在內共計
    10人，共計22個犯罪事實，犯罪時間自108年11月12日至109
    年5月20日，經臺南地檢署檢察官於109年11月4日以109年度
    偵緝字第932、933號提起公訴，現繫屬原審法院109年度訴
    字第1399號審理中，有臺灣高等法院被告洪青閣前案紀錄表
    暨上開起訴書在卷可明（見本院卷第103頁、第107至111頁
    ）。
　⑶按毒品危害防制條例第17條第1項規定旨在鼓勵毒品下游者具
    體供出其上游供應人，俾進一步擴大查緝績效，揪出其他正
    犯或共犯，以確實防制毒品泛濫或更為擴散。所謂「供出毒
    品來源，因而查獲」，係指被告翔實供出毒品來源之具體事
    證，因而使有偵查（或調查）犯罪職權之公務員知悉而對之
    發動偵查（或調查），並因而查獲者而言。而其中所言「查
    獲」，除指查獲該其他正犯或共犯外，並兼及被告所指其毒
    品來源。是倘該正犯或共犯已因另案被查獲，惟其被查獲之
    案情與被告供出毒品之來源無關，或有偵查（或調查）犯罪
    之公務員已有確切之證據，足以合理懷疑該被查獲之人為被
    告所供販賣毒品來源之人，即與上開規定不符，無其適用（
    最高法院109年度台上字第4045號判決參照）。本案被告固
    然在偵查中供述其毒品來源洪青閣，配合警方調查，犯後態
    度良好，然依上述事證，警方於本案通訊監察期間已知被告
    毒品來源為洪青閣，查得其真實身分，進而聲請原審法院核
    可，聲請監聽洪青閣，參之前述洪青閣被訴販賣甲基安非他
    命之起訴犯罪事實，其販賣毒品對象除被告外，另有江政雄
    等9人之多，此部分犯罪事實均與被告無關，且洪青閣販賣
    甲基安非他命時間（108年11月12日至109年5月20日）均在
    本案附表一編號1至7所示被告犯罪販賣毒品時間（108年9月
    6日至108年11月6日）之後，洪青閣被訴販賣甲基安非他命
    與被告之時間則為108年11月12日及同年12月31日，均難認
    與本案附表一編號1至7所示被告販賣甲基安非他命有何先後
    或因果關聯。至於被告主張有供出洪青閣之上手部分，已據
    證人甲○○於本院審理時證述：此部分因查無事證，以職務報
    告簽結等語（見本院卷第188、189頁）。
　⑷綜上，警方於實施通訊監察期間已查知被告之上游為洪青閣
    ，並非因被告之供述而查獲洪青閣，且洪青閣被訴販賣毒品
    時間在本案附表一編號1至7所示被告販賣毒品時間之後，難
    認洪青閣被訴販賣甲基安非他命，與被告之供述間具有先後
    及相當之因果關聯，自不合於毒品危害防制條例第17條第1
    項規定之減刑要件，無從據該項規定減輕其刑。
　⒌本案無刑法第59條酌量減輕其刑規定之適用
　  被告及辯護人上訴另主張：被告本質只是施用者，為了毒癮
    而小額販賣，協助破獲，應斟酌刑法第59條減刑等語。惟按
    刑法第59條之酌量減輕其刑，以宣告法定最低度之刑猶嫌過
    重者，始得為之；如別有法定減輕之事由，必依法律之規定
    減輕其刑後，仍屬情輕法重，犯罪之情狀顯可憫恕時，始得
    適用（最高法院99年度台上字第1522號判決參照）。考量10
    9年7月15日修正施行前販賣第二級毒品罪法定最低刑度為有
    期徒刑7年，不若販賣第一級毒品罪之法定本刑為死刑或無
    期徒刑嚴峻，且毒品戕害國民健康至鉅，製造、運輸、販賣
    等行為情節尤重，更應嚴加非難，所為實乃法所不容而懸為
    厲禁，而被告所為附表一編號1至7所示販賣第二級毒品對象
    雖僅王士豪、許裕忠2人，但次數有7次之多，其中販賣金額
    4,000元者有5次之多，又無因不得已而為之情形，依其犯罪
    情節，實不宜輕縱，難認有何特殊之原因與環境，客觀上足
    以引起一般同情。況且被告本案販賣第二級毒品罪之法定本
    刑，縱依累犯加重其刑（無期徒刑部分依法不得加重），但
    經依毒品危害防制條例第17條第2項規定減輕其刑後，並無
    何即使科以該減輕後之最低刑度仍嫌過重之情形，從而，關
    於附表一編號1至7所示販賣第二級毒品部分，尚無適用刑法
    第59條酌減其刑之餘地。
　㈣原審綜合上情，認定被告前揭犯行，均事證明確，適用109年
    7月15日修正施行前毒品危害防制條例第4條第2項、第17條
    第2項，藥事法第83條第1項，刑法第2條第1項前段、第11條
    、第47條第1項、第51條第5款等規定，審酌被告本身亦曾施
    用毒品，應知甲基安非他命戕害人體身心健康之鉅，且其明
    知持有、販賣甲基安非他命為政府嚴厲查禁之行為，亦知悉
    轉讓禁藥之行為於法不容，竟均不思戒慎行事，僅因貪圖小
    利，即無視法紀，販賣甲基安非他命與證人王士豪、許裕忠
    牟利，另轉讓禁藥供證人許裕忠施用，所為均戕害他人身體
    健康，危害社會治安和善良秩序匪淺，亦顯見其漠視政府防
    制毒品或禁藥之政策與決心，殊屬不該；惟念被告販賣之甲
    基安非他命尚屬少量，獲利有限，復僅轉讓微量甲基安非他
    命與證人許裕忠，並未大量流通毒品或禁藥，較之販賣毒品
    之「大盤」或「中盤」者，所造成之危害應仍較屬有限，其
    犯後亦已坦承全部犯行不諱，尚有悔意，兼衡被告自陳學歷
    為○○畢業，家中有配偶、兒子、母親及兄弟（見警卷第5頁
    ，原審卷第138頁）之智識程度、家庭生活狀況等一切情狀
    ，分別量處如附表一編號1至8所示之刑，並定其應執行之刑
    有期徒刑4年10月。另就沒收部分敘明：㈠扣案小米牌行動電
    話1支（含門號0000-000-000號SIM卡1枚）係被告所有，供
    其於附表一編號1至7所示時、地販賣甲基安非他命前與購毒
    者聯繫使用，及供其於附表一編號8所示時、地轉讓禁藥前
    與對方聯繫使用等情，業據被告陳明在卷（見偵二卷第120
    頁，原審卷第64頁、第135頁），且有附表二所示相關通訊
    監察譯文可供參佐，自屬供被告犯販賣第二級毒品罪或轉讓
    禁藥罪所用之物，應各依毒品危害防制條例第19條第1項、
    刑法第38條第2項前段規定宣告沒收；且因上開物品已扣案
    ，並無不能或不宜執行沒收之問題，故不另為追徵價額之諭
    知。㈡被告係以附表一編號1至7所示之價格販賣甲基安非他
    命，且均已實際收取價金，該等價金自均屬被告之犯罪所得
    ，各應依刑法第38條之1第1項前段規定宣告沒收，於全部或
    一部不能沒收或不宜執行沒收時，則應依同條第3項規定，
    追徵其價額。㈢至其餘扣案之電子磅秤1臺、HTC牌行動電話1
    支等物，則據被告陳述該等物品均已損壞，非供其販賣或轉
    讓甲基安非他命所用，與本案無關等語（見偵二卷第120至1
    21頁，原審卷第64頁），復無證據足資證明該等物品與被告
    本案犯行有何關聯，併予敘明無從諭知沒收。上開宣告多數
    沒收，依刑法第40條之2第1項規定，併執行之。核其認事用
    法俱無違誤，所為刑之宣告，亦係以行為人之責任為基礎，
    經審酌刑法第57條各款所列事項及其他一切情狀後而為，且
    由原審審酌事項及於被告犯後於偵查、審理中坦承全部犯行
    ，顯然包括被告配合警方調查之犯後態度，原審量定之刑復
    未逾越法定刑範圍或有何違反比例、公平及罪刑相當原則，
    均稱允當。被告執前詞提起上訴，指摘原審判決不當及量刑
    過重，為無理由，應予駁回。
據上論斷，應依刑事訴訟法第368條，判決如主文。
本案經檢察官林容萱提起公訴，檢察官陳建弘到庭執行職務。
中　　華　　民　　國　　110 　年　　2 　　月　　19　　日
                  刑事第六庭  審判長法  官  張瑛宗
                                    法  官  林坤志
                                    法  官  林逸梅
以上正本證明與原本無異。
如不服本判決應於收受送達後20日內向本院提出上訴書狀，其未
敘述上訴理由者，並得於提起上訴後20日內向本院補提理由書（
均須按他造當事人之人數附繕本）「切勿逕送上級法院」。
                                    書記官  施淑華
中　　華　　民　　國　　110 　年　　2 　　月　　19　　日
附錄本案論罪科刑法條全文：
109年7月15日修正施行前毒品危害防制條例第4條
製造、運輸、販賣第一級毒品者，處死刑或無期徒刑；處無期徒
刑者，得併科新臺幣2千萬元以下罰金。
製造、運輸、販賣第二級毒品者，處無期徒刑或7年以上有期徒
刑，得併科新臺幣1千萬元以下罰金。
製造、運輸、販賣第三級毒品者，處7年以上有期徒刑，得併科
新臺幣7百萬元以下罰金。
製造、運輸、販賣第四級毒品者，處5年以上12年以下有期徒刑
，得併科新臺幣3百萬元以下罰金。
製造、運輸、販賣專供製造或施用毒品之器具者，處1年以上7 
年以下有期徒刑，得併科新臺幣1百萬元以下罰金。
前五項之未遂犯罰之。

藥事法第83條
明知為偽藥或禁藥，而販賣、供應、調劑、運送、寄藏、牙保、
轉讓或意圖販賣而陳列者，處7年以下有期徒刑，得併科新臺幣 
5千萬元以下罰金。
犯前項之罪，因而致人於死者，處7年以上有期徒刑，得併科新
臺幣1億元以下罰金；致重傷者，處3年以上12年以下有期徒刑，
得併科新臺幣7千5百萬元以下罰金。
因過失犯第1項之罪者，處2年以下有期徒刑、拘役或科新臺幣5 
百萬元以下罰金。
第1項之未遂犯罰之。 　

附表一（犯罪事實）      編號  對象 販賣時間 毒品種類 行為方式  原審判決主文   販賣地點 價金   1 (即起訴書附表編號1-1) 王士豪 108年11月6日 下午某時 甲基安非他命  乙○○於108年11月6日上午11時50分許以門號0000000000號行動電話與王士豪持用之門號0000000000號行動電話聯繫後，王士豪於同日下午某時前往乙○○住處4樓，乙○○即交付可供施用約2、3次之甲基安非他命(重量不詳）與王士豪，並向王士豪索取價金2,000元，以此方式販賣甲基安非他命與王士豪，嗣王士豪已陸續付清上開價金。   乙○○販賣第二級毒品，累犯有期徒刑參年拾月。  扣案小米牌行動電話壹支（含門號0000000000號SIM卡壹枚）沒收；未扣案之犯罪所得新臺幣貳仟元沒收，於全部或一部不能沒收或不宜執行沒收時，追徵其價額。   臺南市○○區○○路0段000號乙○○住處4樓  2千元   2 (即起訴書附表編號2-1) 許裕忠 108年9月6日 10時33分通話後約1小時內 甲基安非他命 乙○○於108年9月6日上午10時33分許以門號0000000000號行動電話與許裕忠持用之門號0000000000號行動電話聯繫，以暗語約定交易甲基安非他命，嗣乙○○於上開聯繫後約1小時內，在左列許裕忠住處，以許裕忠交付價金與乙○○、乙○○當場交付甲基安非他命1小包（重量不詳）與許裕忠之方式，完成2,500元之甲基安非他命之交易。 乙○○販賣第二級毒品，累犯，處有期徒刑參年拾月。 扣案小米牌行動電話壹支（含門號0000000000號SIM卡壹枚）沒收；未扣案之犯罪所得新臺幣貳仟伍佰元沒收，於全部或一部不能沒收或不宜執行沒收時，追徵其價額。   臺南市○○區○○○街00巷00號許裕忠住處 2,500元   
3 (即起訴書附表編號2-2) 許裕忠 108年9月9日 17時51分至20時29分間之某時 甲基安非他命 許裕忠於108年9月9日下午5時51分許以門號0000000000號行動電話撥打乙○○持用之門號0000000000號行動電話，以暗語約定交易甲基安非他命，嗣乙○○於上開聯繫後至同日20時29分間之某時，在左列許裕忠住處，以許裕忠交付價金與乙○○、乙○○當場交付甲基安非他命1小包（重量不詳）與許裕忠之方式，完成4,000元之甲基安非他命之交易。 乙○○販賣第二級毒品，累犯，處有期徒刑肆年。 扣案小米牌行動電話壹支（含門號0000000000號SIM卡壹枚）沒收；未扣案之犯罪所得新臺幣肆仟元沒收，於全部或一部不能沒收或不宜執行沒收時，追徵其價額。   臺南市○○區○○○街00巷00號許裕忠住處 4,000元   
4 (即起訴書附表編號2-3) 許裕忠 108年9月11日 19時33分通話後1小時內 甲基安非他命 許裕忠於108年9月11日19時33分許以門號0000000000號行動電話撥打乙○○持用之門號0000000000號行動電話，以暗語約定交易甲基安非他命，嗣乙○○於上開聯繫後1小時內，在左列許裕忠住處，以許裕忠交付價金與乙○○、乙○○當場交付甲基安非他命1小包（重量不詳）與許裕忠之方式，完成4,000元之甲基安非他命之交易。 乙○○販賣第二級毒品，累犯，處有期徒刑肆年。 扣案小米牌行動電話壹支（含門號0000000000號SIM卡壹枚）沒收；未扣案之犯罪所得新臺幣肆仟元沒收，於全部或一部不能沒收或不宜執行沒收時，追徵其價額。   臺南市○○區○○○街00巷00號許裕忠住處 4,000元   
5 (即起訴書附表編號2-4) 許裕忠 108年9月20日 17時04分通話後1小時內 甲基安非他命 乙○○於108年9月20日17時04分許以門號0000000000號行動電話與許裕忠持用之門號0000000000號行動電話聯繫，以暗語約定交易甲基安非他命，嗣乙○○於上開聯繫後1小時內，在左列許裕忠住處，以許裕忠交付價金與乙○○、乙○○當場交付甲基安非他命1小包（重量不詳）與許裕忠之方式，完成4,000元之甲基安非他命之交易。 乙○○販賣第二級毒品，累犯，處有期徒刑肆年。 扣案小米牌行動電話壹支（含門號0000000000號SIM卡壹枚）沒收；未扣案之犯罪所得新臺幣肆仟元沒收，於全部或一部不能沒收或不宜執行沒收時，追徵其價額。   臺南市○○區○○○街00巷00號許裕忠住處 4,000元   
6 (即起訴書附表編號2-5) 許裕忠 108年9月26日 19時46分通話後1小時內 甲基安非他命 許裕忠於108年9月26日上午11時01分許、晚間19時46分許，以門號0000000000號行動電話撥打乙○○持用之門號0000000000號行動電話，以暗語約定交易甲基安非他命，嗣乙○○於上開晚間之通話後1小時內，在許裕忠位於臺南市○○區○○○街00巷00號之住處，以許裕忠交付價金與乙○○、乙○○當場交付甲基安非他命1小包（重量不詳）與許裕忠之方式，完成4,000元之甲基安非他命之交易。 乙○○販賣第二級毒品，累犯，處有期徒刑肆年。 扣案小米牌行動電話壹支（含門號0000000000號SIM卡壹枚）沒收；未扣案之犯罪所得新臺幣肆仟元沒收，於全部或一部不能沒收或不宜執行沒收時，追徵其價額。   臺南市○○區○○○街00巷00號許裕忠住處 4,000元   
7 (即起訴書附表編號2-6） 許裕忠 108年9月30日 19時14分通話後1小時內 甲基安非他命 許裕忠於108年9月30日上午7時48分許、晚間19時14分許以門號0000000000號行動電話撥打乙○○持用之門號0000000000號行動電話，以暗語約定交易甲基安非他命，嗣乙○○於上開晚間之通話後1小時內，在左列許裕忠住處，以許裕忠交付價金與乙○○、乙○○當場交付甲基安非他命1小包（重量不詳）與許裕忠之方式，完成4,000元之甲基安非他命之交易。 乙○○販賣第二級毒品，累犯，處有期徒刑肆年。  扣案小米牌行動電話壹支（含門號0000000000號SIM卡壹枚）沒收；未扣案之犯罪所得新臺幣肆仟元沒收，於全部或一部不能沒收或不宜執行沒收時，追徵其價額。   臺南市○○區○○○街00巷00號許裕忠住處 4,000元   
8 (即起訴書附表編號2-7） 許裕忠 108年10月19日 18時48分通話後1小時內 甲基安非他命 許裕忠於108年10月19日18時48分許以門號0000000000號行動電話撥打乙○○持用之門號0000000000號行動電話，以暗語向乙○○索討微量甲基安非他命施用，嗣乙○○於上開聯繫後約15分鐘內，在左列許裕忠住處，無償交付裝於玻璃球內之微量甲基安非他命（未達10公克）與許裕忠。 乙○○明知為禁藥而轉讓，累犯，處有期徒刑捌月。 扣案小米牌行動電話壹支（含門號0000000000號SIM卡壹枚）沒收。   臺南市○○區○○○街00巷00號許裕忠住處 無償轉讓   


附表二（通訊監察譯文）        編號 日期 時間 通話對象 通話內容 通訊監察書 譯文出處     備    註 1 108年11月6日 上午 11:50:05 0000000000乙○○ (監察對象)    (A）     ↓ 0000000000 王士豪    (B) A：喂，你在哪裡  B：醫院 A：什麼時候回來 B：這裡看完應該就回去了吧，看完再拿過去給你啊  A：我都在家 B：喔，好　 108 年度聲監字第748號通訊監察書（警卷第81-83頁） 警卷第151頁 佐證附表一編號1之犯罪事實 【即起訴書附表編號1-1之犯行】 2 108年9月6日 上午 10:33:41 0000000000許裕忠 (監察對象)    (A）     ↑ 0000000000 乙○○    (B) A：喂 B：你現在、明天有沒有要拿工程@#$ A：有啦，有啦，要，過來拿啊 B：我等一下過去，我剛睡醒 A：好 B：好　  108 年度聲 監字第601號通訊監察書（偵一卷第19-21頁)  警卷第109頁 佐證附表一編號2之犯罪事實 【即起訴書附表編號2-1所述之犯行】 3 108年9月9日 ① 下午 05:51:09 0000000000許裕忠 (監察對象)    (A）     ↓ 0000000000乙○○    (B） A：喂，傑仔，怎麼了  B：你不是在找我 A：我，怎麼有，喔喔喔，那天跟你拿重，他說磅的量，說差不多才一半而已，才一半而已，說太誇張啦，你聽得懂嗎， B：嘿 A：他時常在看，說差太多，對啊，他在說啊 B:好啦，好啦，你是沒有跟他說不適合...好啦，沒關係，這樣，我想看要怎麼辦  A：好啦 B：他都這樣說了，我也沒錢幫他處理耶  A：你在看怎樣  B：好啦，好啦 108 年度聲 監字第601號通訊監察書（偵一卷第19-21頁) 警卷第110頁 佐證附表一編號3之犯罪事實 【即起訴書附表編號2-2所述之犯行】   ② 下午 08:29:16 0000000000許裕忠 (監察對象)    (A）     ↑ 0000000000 乙○○    (B） B：電話都沒在聽 A：我關靜音，這都會有聲音，對，怎麼樣 B：你現在那工錢，2500工錢是可以，但他還會補1.5小時，我不知道要怎麼跟人家喬 A：他時常說，他拿到的量，這次的量怎麼差那一半，他就是這樣講，拿到就知道了 B：就原本工錢都發25  A：什麼  B：這次算15 A：他如果有說，我在跟他說看看  B：對啊 A：不然你給人家用這樣（意指重量不足） B：不同在進來都整塊的，是不是比較小塊而已 A：對啦，幼仔（殘渣），他就是在講說那才1(意指毒品重量）的東西而以，他在跟我說，問我有沒有看，我說沒有，說才這樣而已，我說誇張，我說我打電話跟他講 B：他如果這樣說就好了，喔，好啦  A：喔 108 年度聲 監字第601號通訊監察書（偵一卷第19-21頁) 警卷第110-111頁 佐證附表一編號3之犯罪事實 【即起訴書附表編號2-2所述之犯行】 4 108年9月11日 下午 07:33:59 0000000000許裕忠 (監察對象)    (A)     ↓ 0000000000 乙○○    (B) A：怎麼今天電話整天都沒接（此時B還未接通，A自言自語） B：喂 A：你在睡覺嗎  B：對阿 A：你今天沒做喔  B：有啦 A：不然我下午打，你怎麼都沒接，5點多的時候 B：5點多的時候，在工地，太吵了  A：喔，這樣喔，你打給他一下，買一杯大杯的給我  B：大杯的喔  A：對  B：喔 A：對，打一下  B：好 108 年度聲 監字第601號通訊監察書（偵一卷第19-21頁) 警卷第111頁 佐證附表一編號4之犯罪事實 【即起訴書附表編號2-3所述之犯行】 5 108年9月20日 下午 05:04:52 0000000000許裕忠 (監察對象)    (A)     ↑ 0000000000 乙○○    (B) B：忠哥怎樣  A：拿那個...那40的 B：對 A：喔，聽得懂喔 B：你後面還要叫我拿40的就對了  A：好啦，好啦  B：好  108 年度聲 監字第601號通訊監察書（偵一卷第19-21頁) 警卷第115頁 佐證附表一編號5之犯罪事實 【即起訴書附表編號2-4所述之犯行】 6 108年9月26日 ① 上午 11:01:14 0000000000許裕忠 (監察對象)    (A)     ↓ 0000000000 乙○○    (B) A：喂，那個下午...下午..順便繞過去拿4號的衣服  B：好  A：好 108 年度聲 監字第601號通訊監察書（偵一卷第19-21頁) 警卷第117頁 佐證附表一編號6之犯罪事實 【即起訴書附表編號2-5所述之犯行】   ② 下午 07:46:35 0000000000許裕忠 (監察對象)    (A)     ↓ 0000000000 乙○○    (B) A：喂，你有打給我喔 B：對，我在路上了，快要到了，快要到了 A：喔，好 B：好 108 年度聲 監字第601號通訊監察書（偵一卷第19-21頁) 警卷第117頁  7 108年9月30日 ① 上午 07:48:01 0000000000許裕忠 (監察對象)    (A)     ↓ 0000000000 乙○○    (B) A：喂，阿傑喔  B：對 A：4隻櫥櫃喔  B：什麼? A：4隻櫥櫃 B：喔，好好，要我下班喔  A：喔，好啦 B：因為我在高速公路了，對阿  A：喔，好好 108 年度聲 監字第601號通訊監察書（偵一卷第19-21頁) 警卷第117頁 佐證附表一編號7之犯罪事實 【即起訴書附表編號2-6所述之犯行】   ② 下午 07:14:41 0000000000許裕忠 (監察對象)    (A)     ↓ 0000000000 乙○○    (B) A：喂，7點半會到嗎？ B：會啦，我現在要回去了啦  A：7點半會到喔 B：會啦，會啦 A：快點啦，趕7點半喔，快點  B：好啦，好啦 108 年度聲 監字第601號通訊監察書（偵一卷第19-21頁) 警卷第118頁  8 108年10月19日 下午 06:48:58 0000000000許裕忠 (監察對象)    (A)     ↓ 0000000000 乙○○    (B) B：喂 A：回來了嗎 B：要回來了，怎樣 A：喔 B：在工廠 A：喔，你在工廠喔， B：對 A：等一下那個..,那個...有朋友今天回來，用一些…用一些東西、飲料過來 B：嘿 A：聽得懂嗎？ B：嘿 A：有喔 B：用一些飲料過去喔？好    啦，好啦 A：喔 108 年度聲 監續字第937號通訊監察書（偵一卷第155-157頁) 警卷第118頁 佐證附表一編號8之犯罪事實 【即起訴書附表編號2-7所述之犯行】